臺灣高等法院高雄分院刑事判決　　　　100年度上訴字第709號
上　訴　人
即　被　告　李文忠
上　訴　人
即　被　告　呂川石
前列二人
共　　　同
選任辯護人　郭國益律師
上列上訴人因妨害風化案件，不服臺灣高雄地方法院100 年度訴
字第8 號中華民國100 年3 月24日第一審判決（起訴案號：臺灣
高雄地方法院檢察署99年度偵字第31476 號），提起上訴，本院
判決如下：
    主  文
原判決撤銷。
李文忠共同犯圖利容留性交罪，處有期徒刑伍月，如易科罰金，
以新臺幣壹仟元折算壹日；扣案之黑色遙控器壹個，沒收。
呂川石共同犯圖利容留性交罪，處有期徒刑伍月，如易科罰金，
以新臺幣壹仟元折算壹日；扣案之黑色遙控器壹個，沒收。
    事  實
一、李文忠係址設高雄市小港區○○○路233 號采妮美容名店之
    負責人，呂川石以時薪新臺幣（下同）100 元之代價，不定
    時受僱於李文忠充任該店現場負責人，負責招待男客，2 人
    共同基於意圖使女子與他人為性交行為而媒介、容留以營利
    之犯意聯絡，與店內服務生約定按摩以每小時1,000 元、第
    2 小時加200 元，若以手撫摸男客陰莖直至射精之性交易（
    俗稱半套），另收取600 元之代價，上開所得由李文忠與服
    務生以3 成、7 成之比例分帳，藉此方式以營利。適有男客
    古文修於民國99年9 月29日19時50分許前往該店消費，由呂
    川石在1 樓櫃台負責接待，繼引領至202 號房間包廂，再通
    知服務生夏昀彤為男客古文修服務，夏昀彤與古文修議定加
    價600 元為半套服務（即俗稱「打手槍」），夏昀彤並表示
    為避免警方查緝，要求古文修將其手機交出置放1 樓櫃檯後
    ，始在上開房間包廂內以手撫摸男客古文修陰莖至射精之猥
    褻行為、男客古文修則以手指插入夏昀彤陰道內為性交行為
    。嗣於同日下午21時40分許，為警持搜索票當場查獲，並扣
    得李文忠所有，且供上開色情交易警示用之黑色搖控器1 個
    （開啟2 樓包廂內臨檢燈之用）。
二、案經高雄市政府警察局小港分局移請臺灣高雄地方法院檢察
    署檢察官偵查起訴。 
    理  由
一、按被告以外之人於審判外之陳述，雖不符刑事訴訟法第159
    條之1 至第159 條之4 之規定，而經當事人於審判程序同意
    作為證據，法院審酌該言詞陳述或書面陳述作成時之情況，
    認為適當者，亦得為證據；當事人、代理人或辯護人於法院
    調查證據時，知有第159 條第1 項不得為證據之情形，而未
    於言詞辯論終結前聲明異議者，視為有前項之同意，刑事訴
    訟法第159 條之5 定有明文。查本案判決所引用具傳聞性質
    之各項證據資料，業經本院於審判期日依法踐行調查證據程
    序，檢察官、被告呂川石、李文忠及其辯護人就上開證據之
    證據能力均未爭執，且於言詞辯論終結前亦未聲明異議，復
    查無依法應排除證據能力之情形，依上開規定，均應有證據
    能力。
二、訊據上訴人即被告李文忠固坦承為址設高雄市小港區○○○
    路233 號采妮美容名店之負責人；被告呂川石亦自認當時於
    上址1 樓櫃檯處等情，惟均矢口否認有何圖利媒介、容留性
    交易之犯行，被告李文忠辯稱：警方查獲時我沒有在現場，
    店裡是從事按摩服務，我有訂定員工守則，交代服務生不可
    從事性交易云云；被告呂川石則辯稱：因為被告李文忠不在
    店裡，我只是幫忙顧店，沒有在采妮美容名店工作，我有在
    1 樓櫃檯接待客人古文修，是夏昀彤帶古文修前往202 號包
    廂，沒有媒介古文修與夏昀彤為性行為云云。
三、經查：
  (一)被告李文忠係采妮美容名店之負責人，其經營模式為按摩每
    小時1,000 元、第2 小時加200 元，並與店內服務生以3 成
    、7 成之比例分帳，於99年9 月29日19時50分許，古文修前
    往該店消費時，被告呂川石曾接待古文修，嗣同日21時40分
    許，古文修與夏昀彤為性交易行為時，為警持搜索票當場查
    獲等情，有高雄市政府99年8 月3 日高市府經二商字第0990
    107482號函、商業登記抄本（見偵卷第47、48頁）、證人古
    文修於原審審理中之證述（見原審卷第34頁）、證人夏昀彤
    於偵查及原審審理中之證述（見偵卷第57頁、原審卷第55頁
    ）、原審法院核發之99年聲搜字第1483號搜索票、高雄市政
    府警察局督察室維新小組搜索扣押筆錄、扣押物品目錄表、
    營業場所檢查紀錄表、查獲現場照片、扣押物品照片（見偵
    卷第12至16、18至22、66至72頁）在卷可稽，是此部分事實
    ，堪以認定。
  (二)雖被告等2 人另以上揭情詞置辯；惟查，證人古文修於原審
    審理中已明確證稱：「99年9 月29日晚間19時40分許，我前
    往采妮美容名店，當時是呂川石接待我，他問消費方式我知
    道嗎，我說知道；呂川石帶我上去2 樓等候，說要去帶小姐
    ，店內服務生夏昀彤一開始先按摩，我衣服脫到只剩下內褲
    ，全身抹油，按摩中我問夏昀彤可不可以從事性交易，夏昀
    彤一開始說沒有，後來說有，就叫我交出手機，說最近警察
    抓比較緊，怕我是警察叫來的，手機放在櫃檯比較安心，她
    回來房間後就摸我下體，我有用手指伸進夏昀彤陰道內，突
    然包廂亮燈，我問夏昀彤怎麼回事，夏昀彤說警察來了，叫
    我衣服趕快穿起來，錢還沒有付」等詞（見原審卷第34至37
    頁）。衡之證人古文修與被告2 人、夏昀彤等人均不相識，
    亦無事證顯示證人古文修於本件案發之前與被告2 人有糾紛
    仇怨，應無甘冒偽證重罪而構陷誣攀之理；且涉足風化場所
    並從事性交行為非屬榮譽之事，苟證人古文修確無上開性交
    行為之情事，自無須為如上令己難堪之證述；復觀之員警查
    獲現場照片所示（見偵卷第21頁照片），警察查獲當時，古
    文修全身赤裸，已與單純按摩僅著內褲有異，亦與證人古文
    修前開證述吻合，足認證人古文修證稱：伊確有於上揭時地
    與夏昀彤為性交易等情，堪以採信；反之，被告呂川石辯稱
    ：伊未有接待古文修云云；及證人夏昀彤於本院審理中亦附
    合其說證稱：古文修係伊親自接待，非呂川石媒介云云，均
    不足為採。
  (三)證人即與古文修從事性交易之服務生夏昀彤於原審審理中雖
    證稱：我的老闆是李文忠，當日我幫古文修推拿，做到一半
    ，古文修對我要求說要作半套服務，我說沒有包含這個，他
    突然要拉我衣服，我很緊張，衝出外面，就遇到警察臨檢云
    云（見原審卷第52至55頁）；惟證人夏昀彤係受僱於被告李
    文忠，為免得罪被告李文忠，其證述難免避重就輕而為有利
    於被告之證述，實難期待其得本於持平之立場陳述客觀發生
    之事實；又現行刑法固不處罰從事性交易之小姐，但意圖得
    利與人姦、宿仍屬現行社會秩序維護法第80條第1 項第1款
    所列之妨害善良風俗之行為，且依目前社會通常之觀感與評
    價，多仍認為從事性交易乃不名譽之事，證人夏昀彤既為從
    事性交易之人，難免有卸責、迴避之心態存在；再者，證人
    古文修上揭證述從事性交易前曾將其手機交付予夏昀彤置放
    在1 樓櫃檯一節，亦為夏昀彤於原審審理中所是認（見原審
    卷第57頁），若係正常按摩，何需在按摩中將手機另行交付
    1 樓櫃台保管？且證人夏昀彤既證稱：伊已拒絕古文修從事
    半套服務云云，則亦無需再將手機交付1 樓櫃檯之理。是以
    證人夏昀彤確有允諾與古文修從事性交易，且為避免男客以
    手機對外聯絡，致性交易為警查獲之虞，始要求古文修交付
    手機一情，亦可認定。基上，證人夏昀彤於偵查及法院審理
    中否認從事性交易云云，因與事證不符，顯屬迴護被告2 人
    之詞，要難採信。
  (四)又被告呂川石確係以每小時100 元之代價受僱於被告李文忠
    一情，業據被告李文忠於警詢中證述：呂川石及夏昀彤均是
    受僱於我，呂川石是在我沒空的時候幫我顧店，每小時時薪
    100 元計算等語明確（見偵卷第46頁）；核與被告呂川石於
    警詢中自承：我是受僱於負責人李文忠，為現場負責人，每
    日800 元，錢是交給我沒錯等語（見偵卷第5 、6 頁），亦
    與其於偵查中供陳：我是受僱於李文忠，是該店現場負責人
    等語（見偵卷第37頁）相符，堪認被告呂川石確係受僱於被
    告李文忠無訛。另證人古文修於偵查中證述：是呂川石接待
    我，他帶我上2 樓，叫我等一下，說要去叫小姐，呂川石有
    問我知道消費方式嗎，我說我知道，按摩基本消費1,000 元
    ，第2 小時加200 元，另外半套服務是加600 元等語綦詳（
    見原審卷第34頁），是從證人古文修上開證述可知，證人古
    文修進入采妮美容名店後，係由被告呂川石招呼，且被告呂
    川石曾詢問古文修是否清楚消費方式，足認被告呂川石係受
    僱於被告李文忠充任現場負責人一情，亦堪以認定。
  (五)又從證人古文修前開證述在從事性交易前曾將手機寄放在1
    樓櫃檯以防止古文修報警，及性交易過程中看到包廂內警示
    燈突然亮起來，夏昀彤說是警察來臨檢，要伊趕快穿衣服等
    語（見原審卷第36頁），以及采妮美容名店現場照片，包廂
    內確裝有臨檢燈（見偵卷第22頁）；且扣案之黑色遙控器1
    個放置在1 樓櫃檯，可以開啟2 樓包廂內之警示燈，亦經被
    告李文忠肯認（見原審卷第64頁）等情綜合判斷，足認采妮
    美容名店2 樓包廂內所設置警示燈，係為使店內服務生非法
    從事性交易行為時，用以規避警察查緝取締及通知2 樓包廂
    內之服務生甚明。被告呂川石見警察持搜索票前來查緝時，
    既有以開啟警示燈之方式通知正與男客古文修從事性交易之
    夏昀彤，以期夏昀彤能規避警方之查緝行為，足證被告呂川
    石對店內服務生可提供男客從事性交易之服務，知之甚詳，
    被告呂川石前開所辯，顯非可採。
  (六)至於被告李文忠辯稱：我僱用呂川石係接待客人，夏昀彤是
    提供按摩服務，有訂定員工守則，不得從事半套或全套性交
    易之行為，且當時不在現場等語云云。然查：
  1.采妮美容名店2 樓包廂門設有警示燈之事實，業經證人古文
    修前揭證述明確，並有查獲照片在卷可憑（見偵卷第22頁）
    ，是若係合法經營，並嚴禁店內小姐從事色情服務，則何需
    裝設上開設施防止警察查緝？顯然被告李文忠為經營色情服
    務而有準備。被告李文忠上開辯詞是否屬實，容有疑義。
  2.又據證人夏昀彤於原審審理中證稱：我到這家店之前沒有從
    事按摩工作，之前有朋友在做推拿，我有問過他等語（見原
    審卷第53、54頁），顯見證人夏昀彤並無專業按摩之技能，
    益證被告李文忠對於受僱者有無推拿之專業並不重視，且被
    告呂川石、服務生夏昀彤均係受僱之員工，衡諸常情，若非
    經被告李文忠許可或默許，豈有可能甘冒遭被告李文忠解職
    及追討損失風險，而擅自在店內為客人從事性交易。而采妮
    美容名店2 樓包廂內設置警示燈，係為使店內服務生非法從
    事性交易行為時，用以規避警察查緝取締及通知2 樓包廂內
    之服務生將有警察臨檢查緝，已如前述。復扣案之黑色遙控
    器1 只係置於櫃檯，僅有身處櫃檯之人即被告呂川石始有可
    能按壓，且其與服務生夏昀彤間，對於警示燈亮起，即代表
    警察臨檢有一定之共識，顯然為該采妮美容名店逃避警方查
    緝之固定模式。徵諸證人夏昀彤於警詢中證稱：其於99年9
    月16日始至該店上班等語（見偵卷第11頁），夏昀彤上班尚
    不到2 星期，被告呂川石則是不定時上班，惟被告呂川石於
    警方前往查緝時，立即以開啟警示燈之方式通知正在與男客
    古文修從事性交易之夏昀彤，夏昀彤亦告知男客古文修警示
    燈亮起代表警察臨檢一情，復經認定如前，顯見被告李文忠
    、呂川石、服務生夏昀彤等人對於警示燈開啟之方式及警示
    燈亮起代表警察臨檢之事，均有共識，足證服務生夏昀彤與
    客人從事性交易一事，被告李文忠、呂川石事前均已有犯意
    聯絡。
  3.再證人古文修於原審審理中證稱：按摩基本消費1,000 元，
    第2 小時加200 元，另外半套服務是加600 元等語綦詳（見
    原審卷第34頁）；而夏昀彤為男客服務後所得之費用，與被
    告李文忠採7 、3 拆帳之方式，業經夏昀彤於警詢證述明確
    （見偵卷第11頁），復為被告李文忠所是認（見偵卷59頁）
    ；再佐以被告李文忠於原審審理中亦供陳：38、57、16、88
    是小姐編號，後面是工作時間，金額是店方抽成金額，是計
    算營業所得，與小姐拆帳用，都是我的等語（見原審卷第65
    頁）。足證被告李文忠經營采妮美容名店確有容留、媒介店
    內服務生與男客從事性交易而營利之事實至明。被告李文忠
    辯稱：伊經營采妮美容名店係禁止從事性交易云云，實不足
    採信。
  4.至於被告李文忠雖於原審審理中提出所謂之員工守則1 紙，
    並聲請傳喚證人張莞軒，以證明其有告誡員工不得從事性交
    易云云；惟本案於警方持搜索票搜索時，並未扣得上開員工
    守則，則該員工守則於查獲時是否存在，已非無疑。再證人
    張莞軒為被告李文忠之員工，其證詞難免有偏頗、迴護之意
    ，況采妮美容名店確有容留服務生與男客從事性交易，既經
    認定如前，故尚難以上開員工守則暨證人張莞軒之證述遽為
    被告李文忠有利之認定，是以被告李文忠前開所辯，均非有
    據。
  (七)綜上，被告呂川石確係受僱予被告李文忠擔任采妮美容名店
    現場負責人，且被告2 人確有意圖牟利而媒介、容留夏昀彤
    與古文修為性交易之犯行，事證明確，均堪以認定，應予依
    法論科。
四、論罪科刑：
  (一)按稱性交者，謂非基於正當目的所為之以性器以外之其他身
    體部位或器物進入他人之性器、肛門或口腔，或使之接合之
    行為，刑法第10條第5 項第2 款定有明文。查證人古文修於
    包廂內以手指插入夏昀彤陰道內，業據證人古文修於原審審
    理中證述明確（見原審卷第35頁），是古文修以手指插入夏
    昀彤陰道，揆諸上開說明，自該當刑法之性交行為。又所謂
    「容留」，係指供給性交或猥褻者之場所而言；「媒介」，
    係指具體的居間介紹而言，即行為人係對已有與他人性交易
    之意者，具體的居間介紹，使之為性交易之行為。再者，容
    留、媒介在本質上並不完全相同，但如先為媒介後而為容留
    ，仍應包括構成一罪，媒介應為容留所吸收（最高法院78年
    度台上字第2186號、80年度台上字第4164號判決參照），容
    留、媒介之犯行性質上為吸收犯，在法律評價為實質上一罪
    ，既為實質上一罪之關係，則媒介行為應為容留行為所吸收
    。又刑法第231 條第1 項之圖利使人為性交或猥褻罪，犯罪
    構成要件乃以行為人主觀上有營利及使男女與他人為性交或
    猥褻行為之犯意，客觀上有引誘、容留或媒介之行為為已足
    ，屬於形式犯。故行為人只要以營利為目的，有使男女與他
    人為性交或猥褻行為之意圖，而著手引誘、容留或媒介行為
    ，即構成犯罪，至於該男女與他人是否果有為性交或猥褻之
    行為，則非所問。又因其犯罪為即時完成，無待任何具體有
    形之結果發生，性質上與未遂犯並不相容，應無未遂犯之可
    言（最高法院95年度台上字第5439號判決意旨參照）。
  (二)本案被告李文忠僱用被告呂川石為現場負責人，並提供采妮
    美容名店作為性交之場所，並容留、媒介夏昀彤與男客古文
    修為性交行為以營利，被告之犯罪行為即已既遂，其後縱未
    實際獲得利益，即為警查獲，揆諸前開說明，仍構成犯罪。
    是核被告2 人所為，均係犯刑法第231 條第1 項之圖利容留
    性交罪。證人古文修將手指插入服務生夏昀彤之陰道內抽送
    ，其行為應屬刑法上所定之性交行為，起訴書認其僅為猥褻
    行為，容有誤會，惟經公訴人於原審準備程序變更為刑法第
    231 條第1 項之意圖營利容留女子與他人性交罪（見原審審
    訴卷第23頁），仍屬犯同條項之罪，無庸變更起訴法條。被
    告2 人意圖營利媒介進而容留女子與男客為性交行為，媒介
    之低度行為應為容留之高度行為所吸收，不另論罪。又性交
    及猥褻行為均係所犯單一罪名中之不同階段行為態樣，屬單
    純一罪之性質，而意圖使人為性交者，自亦有使人為猥褻之
    意圖，從而性交及猥褻均應涵攝於使人為性交行為之意圖範
    圍內，是以夏昀彤以手撫摸古文修生殖器之猥褻行為，即應
    視為性交之階段行為，只論性交行為即足。又按共同實施犯
    罪行為，在合同意思範圍內，相互利用他人之行為，以達其
    犯罪之目的，原不必每一階段均參與，祇須分擔犯罪行為之
    一部，即應對於全部所發生之結果共同負責。被告呂川石為
    被告李文忠僱用之人員，明知被告李文忠提供場所供成年女
    子與他人性交易，且於被告李文忠不在采妮美容名店時，負
    有警示警方臨檢躲避查緝之責，其與被告李文忠間，顯有犯
    意聯絡與行為分擔，自均應論以共同正犯。
五、原審據以論處被告2 人罪刑，固非無見；惟查，本件客人古
    文修與服務生夏昀彤為上開色情交易時，尚未付錢，已如前
    述，是本件並無犯罪所得，原審竟就其中現金5,500 元諭知
    沒收，容有不當。被告2 人上訴意旨否認犯罪，指摘原判決
    不當，雖無理由，惟原判決既有上開可議之處，自應由本院
    將原判決撤銷改判。爰審酌被告2 人明知經營色情行業，危
    害社會風俗，仍不思循正途謀生，卻假藉經營美容、按摩等
    名義，藉機從事容留性交之行為並居中牟利，敗壞社會善良
    風氣，行為實有可議；且被告呂川石前曾因係采妮美容美體
    舒活館之負責人，於99年2 月26日因意圖營利容留猥褻案件
    ，經原審法院以99年度訴字第720 號判處有期徒刑4 月確定
    （不構成累犯），猶不知悔悟，受僱於被告李文忠再為本案
    犯行，顯見尚無悔意，及被告2 人犯罪之動機、目的、手段
    、教育程度、職業等一切情狀，分別量處如主文所示之刑，
    並均諭知易科罰金之折算標準。扣案之黑色搖控器1 個係在
    采妮美容名店內查獲，自為被告李文忠所有；而該遙控器可
    開啟包廂內警示燈之用，亦為被告李文忠所自認（見原審卷
    第64頁），即為供本案犯罪所用之物，爰依刑法第38條第1
    項第2 款規定，暨共同正犯連帶沒收之原則，對被告2 人均
    併予宣告沒收。至扣案之營業報表3 張、現金7,500 元、員
    工電話聯絡簿1 本、一樓大門遙控器（綠色）1 個、員工打
    卡單3 張及員工休假表8 張等物，均非屬違禁物，且與被告
    2 人本案犯行尚乏密切直接關係，即依卷內並無證據顯示係
    本案犯罪所用、預備用或所得之物，爰均不予宣告沒收，附
    此敘明。
據上論斷，應依刑事訴訟法第369 條第1 項前段、第364 條、第
299 條第1 項前段，刑法第28條、第231 條第1 項前段、第41條
第1 項前段、第38條第1 項第2 款，刑法施行法第1 條之1 ，判
決如主文。
本案經檢察官鍾忠孝到庭執行職務。
中    華    民    國   100    年    9     月    30    日
                  刑事第四庭    審判長法  官  蕭權閔
                                      法  官  唐照明
                                      法  官  吳進寶
以上正本證明與原本無異。
如不服本判決應於收受本判決後10日內向本院提出上訴書狀，其
未敘述上訴理由者，並得於提起上訴後10日內向本院補提理由書
狀（均須按他造當事人之人數附繕本）「切勿逕送上級法院」。
中    華    民    國   100    年    9     月    30    日
                                      書記官  唐奇燕
附錄本件判決論罪科刑法條：
中華民國刑法第231條第1項
（圖利使人為性交或猥褻罪）
意圖使男女與他人為性交或猥褻之行為，而引誘、容留或媒介以
營利者，處5 年以下有期徒刑，得併科10萬元以下罰金。以詐術
犯之者，亦同。